# 关于租赁准则的一个小问题

提问人：oyyc2018 时间：2022-05-13 10:30:31
就是现在企业想不用使用权资产和租赁负债，他们就想能不能每年签不同楼层的租赁合同，相当于每年都是一个新的租赁合同，然后又是短期租赁。这样能规避掉吗？。。
不过总觉得实质上是没变的

回答人：chenyiwei
每年搬迁楼层，是否有必要及可行？对此类明显不具有合理性的安排需保持高度职业怀疑。